【裁判字號】    97,訴,267
【裁判日期】    970430
【裁判案由】    違反毒品危害防制條例
【裁判全文】
臺灣雲林地方法院刑事判決               97年度訴字第267號
公  訴  人  臺灣雲林地方法院檢察署檢察官
被      告  甲○○
                    （另案在臺灣雲林第二監獄執行中）
上列被告因毒品危害防制條例案件，經檢察官提起公訴（97年度
毒偵字第176 號），被告於準備程序進行中就被訴事實為有罪之
陳述，本院合議庭裁定進行簡式審判程序，判決如下：
    主  文
甲○○施用第一級毒品，累犯，處有期徒刑拾月，扣案之第一級
毒品海洛因淨重零點貳公克沒收銷燬之，包裹上開海洛因之包
裝袋壹個及扣案之注射針筒、塑膠鏟管各壹支，均沒收。
    事  實
一、甲○○前因施用毒品案件，經觀察、勒戒後，認無繼續施用
    毒品傾向，於民國91年4 月10日釋放出所，並由臺灣雲林地
    方法院檢察署檢察官於同日以91年度毒偵緝字第34號為不起
    訴處分確定。於前開觀察勒戒執行完畢釋放後5 年內之92年
    3 月底某日起至92年6 月9 日中午12時止、92年4 月26日某
    時許，又因施用第1 、2 級毒品案件，經本院以92年度訴字
    第626 號判處應執行有期徒刑1 年2 月確定，於94年9 月17
    日縮短刑期假釋出監，於94年9 月20日假釋期滿假釋未經撤
    銷，其未執行之刑，以已執行論。猶不知悔改，復基於施用
    第1 級毒品海洛因之犯意，於97年1 月31日中午，以將海洛
    因摻水後置於針筒內注射血管之方式，在雲林縣虎尾鎮○○
    ○道路，施用第1 級毒品海洛因1 次。嗣於97年1 月31日下
    午3 時20分許，在雲林縣斗南鎮○○路207 號因涉嫌竊盜案
    件為警查獲，並扣得以其所有之包裝袋包裹之毒品海洛因1
    小包（淨重0.23公克）及其所有供施用海洛因所用之注射針
    筒、塑膠鏟管各1 支，經採尿送驗，檢出毒品嗎啡陽性反應
    而悉上情。
二、案經雲林縣警察局斗南分局報告臺灣雲林地方法院檢察署檢
    察官偵查起訴。
    理  由
一、本件被告甲○○所犯係死刑、無期徒刑、最輕本刑為3 年以
    上有期徒刑以外之罪，其於準備程序就被訴事實為有罪之陳
    述，經本院裁定由受命法官獨任以簡式審判程序審理，則依
    刑事訴訟法第273 條之2 、同法第159 條第2 項之規定，不
    適用傳聞法則有關限制證據能力之相關規定，合先敘明。
二、上開事實，業據被告甲○○坦承不諱，並有被告所有供施用
    海洛因所用之注射針筒、塑膠鏟管各1 支及毒品1 包扣案可
    佐，上開扣案之毒品經送鑑驗結果，認含毒品海洛因成分（
    淨重0.23公克），有法務部調查局97年3 月6 日濫用藥物實
    驗室鑑定書1 紙在卷足憑（偵卷第22頁），且被告為警查獲
    時所採集之尿液檢體，經鑑驗結果，呈嗎啡陽性反應（按海
    洛因係由嗎啡經化學合成而製得，經注射進入人體後，因代
    謝分解成嗎啡，因此施打海洛因後，由尿液中檢驗結果為嗎
    啡反應），有雲林縣警察局斗南分局查獲煙毒麻管嫌犯尿液
    送檢真實姓名對照表、臺灣檢驗科技股份有限公司97年2 月
    19日濫用藥物尿液檢驗報告各1 份在卷可稽（偵卷第20-21
    頁），足認被告上開自白與事實相符，應可採信。又被告前
    因施用毒品案件，經觀察、勒戒後，認無繼續施用毒品傾向
    ，於91年4 月10日釋放出所，並由臺灣雲林地方法院檢察署
    檢察官於同日以91年度毒偵緝字第34號為不起訴處分確定，
    被告於上開觀察勒戒執行完畢釋放後5 年內之92年3 月底某
    日起至92年6 月9 日中午12時止、92年4 月26日某時許，又
    因施用第1 、2 級毒品案件，經本院以92年度訴字第626 號
    判處應執行有期徒刑1 年2 月確定等情，有被告前開案號不
    起訴處分書、刑事判決書、臺灣高等法院被告前案紀錄表各
    1 份在卷可參，此次再犯本件施用毒品罪，已非毒品危害防
    制條例第20條第3 項所定「5 年後再犯」之情形，仍應依同
    條例第10條之規定處罰（最高法院95年度第7 次刑事庭會議
    決定文參照），本件事證明確，被告犯行堪以認定，應依法
    論科。
三、按海洛因為毒品危害防制條例第2 條第2 項第1 款所明定之
    第1 級毒品。核被告甲○○所為，係犯毒品危害防制條例第
    10條第1 項之施用第1 級毒品罪。其非法持有第1 級毒品海
    洛因之低度行為，已為其施用之高度行為所吸收，不另論罪
    。被告有如事實欄所述之前案科刑及執行紀錄，有卷附臺灣
    高等法院被告前案紀錄表可按，其受有期徒刑之執行完畢，
    5 年以內故意再犯有期徒刑以上之罪，為累犯，應依刑法第
    47條第1 項之規定，加重其刑。又本件被告係以將海洛因摻
    水後置於針筒內注射血管之方式施用毒品海洛因，施用地點
    為雲林縣虎尾鎮○○○道路，已據被告於本院審理時供述明
    確，起訴書認被告施用毒品之方式為將海洛因摻入香菸內點
    火而吸食，施用地點則記載為不詳，容有未洽，附此敘明。
    爰審酌被告前因施用毒品，經觀察勒戒、起訴科刑後猶犯同
    罪行、其犯罪本質上為戕害自我身心健康之行為，尚未嚴重
    破壞社會秩序或侵害他人權益，及其犯後態度、教育程度等
    一切情狀，量處如主文所示之刑。扣案如主文所示之毒品海
    洛因，係查獲之第1 級毒品，不問屬於犯人與否，應依毒品
    危害防制條例第18條第1 項前段規定沒收銷燬之。至包裹上
    開毒品海洛因之包裝袋1 個，並非不可與毒品分離，其係毒
    品之外包裝，用於包裹海洛因，係被告所有供施用海洛因所
    用之物；扣案之注射針筒、塑膠鏟管各1 支，亦係被告所有
    供施用海洛因所用之物，已為被告自承在卷，均應依刑法第
    38條第1 項第2 款之規定沒收之。
據上論斷，應依刑事訴訟法第273 條之1 第1 項、第299 條第1
項前段，毒品危害防制條例第10條第1 項、第18條第1 項前段，
刑法第11條前段、第47條第1 項、第38條第1 項第2 款，判決如
主文。
本案經檢察官乙○○到庭執行職務。
中    華    民    國    97    年    4     月    30    日
                  刑事第二庭    法  官  王  素  珍
以上正本證明與原本無異。
如不服本判決，應於判決收受後10日內，向本院提出上訴狀（須
附繕本）。
                                書記官  吳  伊  婷
中    華    民    國    97    年    4     月    30    日
附錄本案論罪科刑法條：
毒品危害防制條例第10條第1項
施用第一級毒品者，處6 月以上5 年以下有期徒刑。
施用第二級毒品者，處3 年以下有期徒刑。


司法院資訊處製作；財團法人民間司法改革基金會備份。
